【裁判字號】    99,訴,154
【裁判日期】    990331
【裁判案由】    毒品危害防制條例
【裁判全文】
臺灣板橋地方法院刑事判決               99年度訴字第154號
公  訴  人  臺灣板橋地方法院檢察署檢察官
被      告  甲○○原名黃瑞鵬.
上列被告因違反毒品危害防制條例案件，經檢察官提起公訴（98
年度偵字第28034 號），被告於準備程序中就被訴事實為有罪之
陳述，本院合議庭裁定由受命法官獨任行簡式審判程序，並判決
如下：
    主    文
甲○○轉讓第一級毒品，處有期徒刑陸月。扣案第一級毒品海洛
因肆包（其中參包合計純質淨重貳點肆伍公克，另壹包純質淨重
壹點零貳公克）沒收之。
    事    實
一、甲○○與杜棟梁為朋友關係，明知海洛因乃第一級毒品，不
    得擅自持有及轉讓，竟於民國98年7 月29日16時許，在臺北
    縣中和市○○路○ 段135 巷10號住處，無償提供第一級毒品
    海洛因約0.2 公克予杜棟樑當場施用而轉讓之。嗣經警於98
    年10月8 日14時許持搜索票前往上址進行搜索，當場扣得第
    一級毒品海洛因4 包（其中3 包合計純質淨重2.45公克，另
    1 包純質淨重1.02公克，此4 包與前揭約0.2 海洛因係同時
    購入後持有），因而查悉上情。
二、案經臺北縣政府警察局中和第一分局報告臺灣板橋地方法院
    檢察署檢察官偵查後起訴。
    理    由
一、上開犯罪事實，業據被告於本院審理時自白不諱，核與證人
    杜棟梁於偵訊時具結所證相符，並有通訊監察書及通訊監察
    譯文（偵字卷第24至26頁反面、第46至47頁）在卷可稽，另
    前揭查扣之白色粉末經送請法務部調查局濫用藥物實驗室鑑
    定後，確認含有第一級毒品海洛因成分，有該實驗室之鑑定
    書附卷可查（偵字卷第56頁），堪認被告前揭自白屬實。本
    案事證明確，被告犯行洵堪認定。
二、核被告所為，係犯毒品危害防制條例第8 條第1 項之轉讓第
    一級毒品罪。又其轉讓第一級毒品海洛因前、後非法持有之
    低度行為，應為轉讓之高度行為所吸收，不另論罪。另其轉
    讓第一級毒品海洛因予杜棟梁之數量僅約0.2 公克，業據被
    告陳述明確，核與證人杜棟梁於偵訊時所證相符，顯然未達
    行政院所發布加重其刑之數量標準「淨重5 公克以上」，自
    無同條例第8 條第6 項加重其刑規定之適用。再按犯第4 條
    至第8 條之罪於偵查及審判中均自白者，減輕其刑，毒品危
    害防制條例第17條第2 項定有明文。本案被告既於偵查及審
    理時均對前揭起訴犯罪事實自白犯罪，爰依前揭規定減輕其
    刑。爰審酌被告之素行紀錄，智識程度，轉讓海洛因予杜棟
    梁之動機單純，轉讓數量不多且對象單一，兼衡其轉讓毒品
    除戕害他人身心，亦妨害社會秩序，及其犯後坦認犯行態度
    良好等一切情狀（含起訴書第3 頁起訴書所載檢察官具體求
    刑有期徒刑6 月及其理由），量處如主文所示之刑（本案被
    告所犯並非「最重本刑為5 年以下有期徒刑以下之刑之罪」
    ，依刑法第41條第1 項前段規定，不得易科罰金，惟是否得
    依同條第3 項規定易服社會勞動，則屬執行檢察官職權，併
    此說明）。扣案第一級毒品海洛因4 包，乃被告與前揭約
    0.2 海洛因係同時購入後所持有之第一級毒品，且已經員警
    查獲，爰依毒品危害防制條例第18條第1 項前段規定諭知沒
    收。至於其餘扣案之行動電話3 支（含門號0000000000、00
    00000000、0000000000號SIM 卡各1 張）、分裝袋1 袋、安
    非他命吸食器3 組、安非他命1 包（驗餘淨重0.1698公克）
    、大麻1 包（驗餘淨重4.05公克）及現金新臺幣30萬元雖均
    係被告所有遭查扣之物，但因與本案被告犯罪行為並無直接
    關聯，爰均不對之諭知沒收。
三、按除被告所犯為死刑、無期徒刑、最輕本刑為3 年以上有期
    徒刑之罪或高等法院管轄第一審案件者外，於前條第1 項程
    序進行中，被告先就被訴事實為有罪之陳述時，審判長得告
    知被告簡式審判程序之旨，並聽取當事人、代理人、辯護人
    及輔佐人之意見後，裁定進行簡式審判程序，刑事訴訟法第
    273 條之1 第1 項定有明文。本案被告被訴轉讓第一級毒品
    罪之法定本刑為「1 年以上7 年以下有期徒刑，得併科新臺
    幣1 百萬元以下罰金」，其於本院準備程序期日就被訴事實
    為有罪之陳述後，經告知被告簡式審判程序之旨，並聽取被
    告及檢察官之意見後，本院合議庭認宜改用簡式審判程序，
    乃裁定由受命法官獨任行簡式審判程序審理之，附此說明。
據上論斷，應依刑事訴訟法第273 條之1 第1 項、第299 條第1
項前段，毒品危害防制條例第8 條第1 項、第17條、第18條第1
項前段，判決如主文。
本案經檢察官林慈雁到庭執行職務。
中    華    民    國    99    年    3     月    31    日
                  刑事第十三庭  法  官  楊明佳
以上正本證明與原本無異。
如不服本判決應於收受送達後10日向本院提出上訴書狀，並應敘
述具體理由；其未敘述上訴理由者，應於上訴期間屆滿後20日內
向本院補提理由書（均須按他造當事人之人數附繕本）「切勿逕
送上級法院」。
                                書記官  林金良
中    華    民    國    99    年    3     月    31    日
附錄本案論罪科刑法條全文
毒品危害防制條例第8條
轉讓第一級毒品者，處1 年以上7 年以下有期徒刑，得併科新臺
幣1 百萬元以下罰金。
轉讓第二級毒品者，處6 月以上5 年以下有期徒刑，得併科新臺
幣70萬元以下罰金。
轉讓第三級毒品者，處3 年以下有期徒刑，得併科新臺幣30萬元
以下罰金。
轉讓第四級毒品者，處1 年以下有期徒刑，得併科新臺幣10萬元
以下罰金。
前四項之未遂犯罰之。
轉讓毒品達一定數量者，加重其刑至2 分之1 ，其標準由行政院
定之。

司法院資訊處製作；財團法人民間司法改革基金會備份。
